高雄高等行政法院簡易判決　　　　　　　　　　　　　九十一年度簡字第三七一號
　　原　　　告　伯晟電子有限公司
　　代　表　人　甲○○董事長
　　被　　　告　嘉義市稅捐稽徵處
　　代　表　人　乙○○處長
右當事人間因牌照稅事件，原告不服嘉義市政府中華民國九十一年七月五日府法字第
○九一○○三一○九六號訴願決定，提起行政訴訟。本院判決如左：
　　主  文
原告之訴駁回。
訴訟費用由原告負擔。
　　理  由
一、原告所有ＮＦ－二七二六號自用小客車（汽缸總排氣量二三○○立方公分），因
    逾期檢驗，前經交通部公路局嘉義區監理所於民國（下同）八十八年六月十四日
    逕行註銷該車牌照在案。嗣原告於九十年十月十九日復將該車輛停放於嘉義市○
    ○路體育館前，經被告車輛總檢查小組查獲，認定有使用公共道路之事實，遂依
    使用牌照稅法第二十八條第二項規定，除追繳使用牌照稅八十八年度新台幣（下
    同）七、七一一元、八十九年度一一、二三○元及九十年度八、九八四元外，並
    按各年度應納稅額分別裁處二倍之罰鍰，計八十八年度罰鍰一五、四○○元（計
    至百元止，下同）、八十九年度罰鍰二二、四○○元及九十年度罰鍰一七、九○
    ○元，合計裁處罰鍰五五、七○○元。原告不服，向被告申請復查，未獲變更，
    提起訴願，亦經駁回，遂向本院提起行政訴訟。
二、原告起訴主張略以：原告將註銷牌照之系爭車輛長期停放在體育館後面空地免費
    停車場，並無行駛行為。惟只有一次因體育館內外舉行集會及議會球賽，該停車
    場車輛全部被公權力驅離，致原告車輛暫時移到別處，此外，原告之車輛亦未行
    駛於公路上，況且，原告將系爭車輛停留路旁水溝的內側，並不會妨礙交通，被
    告對原告裁罰，依法不合，爰請撤銷原處分及訴願決定云云。而被告則以：原告
    之車輛停放於嘉義市○○路體育場前，核屬使用公共道路，且該車輛外觀良好，
    並無太厚積塵，與原告主張長期棄置，即有未合。又原告對於其曾因體育館集會
    及議會球賽，將車輛暫時移至別處，並不爭執，顯見系爭車輛有行駛之實。被告
    所為處分，認事用法，誠屬允當，請求判決駁回原告之訴等語置辯。
三、按「本法用辭之定義如左：一、公共水陸道路：指公共使用之水陸交通路線。二
    、交通工具：指機動車輛及船舶。」「使用公共水陸道路之交通工具，無論公用
    、私用或軍用，．．．交通工具所有人或使用人應向所在地主管稽徵機關請領使
    用牌照，繳納使用牌照稅。」「報停、繳銷或註銷牌照之交通工具使用公共水陸
    道路經查獲者，除責令補稅外，處以應納稅額二倍之罰鍰。」「道路：指公路、
    街道、巷衖、廣場、騎樓、走廊或其他供公眾通行之地方。」分別為九十年一月
    十七日修正公布之使用牌照稅法第二條第一、二款、第三條第一項、第二十八條
    第二項及道路交通管理處罰條例第三條第一款所明定。
四、經查原告所有ＮＦ－二七二六號自用小客車，因逾期檢驗，前經交通部公路局嘉
    義區監理所於八十八年六月十四日逕行註銷該車牌照在案。嗣原告於九十年十月
    十九日復將該車輛停放於嘉義市○○路體育館前，經被告車輛總檢查小組查獲，
    認定有使用公共道路之事實，遂依使用牌照稅法第二十八條第二項規定，除追繳
    使用牌照稅八十八年度七、七一一元、八十九年度一一、二三○元及九十年度八
    、九八四元外，並按各年度應納稅額分別裁處二倍之罰鍰，計八十八年度罰鍰一
    五、四○○元（計至百元止，下同）、八十九年度罰鍰二二、四○○元及九十年
    度罰鍰一七、九○○元，合計裁處罰鍰五五、七○○元，此有被告之舉發通知單
    、現場照片及處分書附卷可稽。原告雖主張係將系爭註銷使用牌照之車輛停放於
    體育館後面空地免費停車場，只有一次因體育館內外舉行集會及議會球賽，該停
    車場車輛全部被公權力驅離，致原告車輛暫時移到別處一次，但並未行駛於公路
    ，且停留於不會妨礙交通之路邊云云。惟查，原告所有系爭車輛既經交通部公路
    局嘉義區監理所註銷該車牌照在案，則依據上揭使用牌照稅法第三條第一項之反
    面解釋，自無再使用公共道路之權源。茲依卷附現場稽查照片觀之，原告停放系
    爭車輛之地點，緊臨道路旁，進出公共道路甚為方便，自亦包含在公共使用之道
    路交通路線範圍內。抑且，系爭車輛外觀良好且無積塵，依一般常情判斷，原告
    應有使用系爭車輛作為交通工具之情形，其使用公共道路自可預期，核與原告所
    主張之長期棄置情形顯然不符，原告上揭主張，均不足採。從而被告依使用牌照
    稅法第二十八條第二項規定，除向原告追繳使用牌照稅外，並按各年度應納稅額
    分別裁處二倍之罰鍰，依法即屬有據。
五、綜上所述，被告依使用牌照稅法第二十八條第二項規定，除向原告追繳所積欠之
    使用牌照稅八十八年度七、七一一元、八十九年度一一、二三○元及九十年度八
    、九八四元外，並按各年度應納稅額分別裁處二倍之罰鍰，計八十八年度罰鍰一
    五、四○○元、八十九年度罰鍰二二、四○○元及九十年度罰鍰一七、九○○元
    ，合計裁處罰鍰五五、七○○元，揆諸首揭說明，認事用法，均無違誤。訴願決
    定遞予維持，洵無不合。原告起訴請求撤銷原處分及訴願決定，並無理由，應予
    駁回。並不經言詞辯論為之。
六、據上論結，本件原告之訴為無理由，依行政訴訟法第二百三十六條、第二百三十
    三條第一項、第一百九十五條第一項後段、第九十八條第三項前段，判決如主文
    。
中　　　華　　　民　　　國    九十一　　年　    十一　　月　　  十八　　日
                        　　　高雄高等行政法院第四庭
                                      　　法      官  邱政強
右為正本係照原本作成。
如不服本判決，應於送達後二十日內，向本院提出上訴狀並表明上訴理由，如於本判
決宣示後送達前提起上訴者，應於判決送達後二十日內補提上訴理由書（須按他造當
事人人數附繕本）。
提起上訴應預繳送達用雙掛號郵票七份（每份三十四元）。
中 　 　華 　 　民　  　國 　 九十一　　年      十一    月　    十八    日
                                          法院書記官  涂瓔純
附註：
行政訴訟法第二百三十五條（第一項、第二項）：
對於適用簡易程序之裁判提起上訴或抗告，須經最高行政法院之許可。
前項許可，以訴訟事件所涉及之法律見解具有原則性者為限。
